臺灣新北地方法院板橋簡易庭小額民事判決
　　　　　　　　　　　　　　　　　 110年度板小字第1134號
原　　　告　游○豪（真實姓名年籍詳卷）　　
法定代理人　陳○涵（真實姓名年籍詳卷）
法定代理人
兼
訴訟代理人　游○偉（真實姓名年籍詳卷）
被　　　告　陳柏綸　

上列當事人間請求侵權行為損害賠償事件，本院於民國110年9月
28日言詞辯論終結，判決如下：
    主      文
被告應給付原告新臺幣20,000元，及自民國110年3月12日起至清
償日止，按週年利率5%計算之利息。
原告其餘之訴駁回。
訴訟費用新臺幣1,000元，由被告負擔新臺幣200元，餘由原告負
擔。
本判決原告勝訴部分得假執行。
    事實及理由
一、原告主張：原告於民國109年6月20日晚間8時48分許，騎乘
    自行車行經新北市○○區○○○路0段0號前，遭被告攔下並
    持刀抵住原告左側腰部，足以危害原告之生命安全，被告前
    開行為，業經臺灣臺北地方法院109年度審簡字第2364號判
    決判處拘役20日確定。原告因被告前開恐嚇危安行為，產生
    極大心理壓力以及恐慌，請求被告賠償原告精神慰撫金100,
    000元。為此，爰依侵權行為損害賠償之法律關係，聲明請
    求：被告應給付原告100,000元，及自起訴狀繕本送達翌日
    起至清償日止，按週年利率5%計算之利息。
二、被告則以：案發當日係因原告騎乘自行車任意違規，且以三
    字經公然侮辱、挑釁被告及被告之同行友人，兩造始發生糾
    紛，原告主張係無故遭被告攔下並持刀大聲辱罵云云，顯非
    事實，原告護罵三字經之行為，為損害之共同原因，而有民
    法第217條過失相抵、與有過失之適用；原告空言主張其因
    被告之行為，致其心理及精神健康受有損害云云，未舉證以
    實其說，其請求實屬無據，應予駁回；被告現未就學，於工
    地擔任臨時工，工作及收入均不穩定，亦無資力，而原告現
    為學生，依兩造之身分、地位及經濟狀況以觀，原告請求被
    告賠償精神慰撫金100,000元，實屬過高等語，資為抗辯。
    並聲明：原告之訴駁回。
三、法院之判斷：
 ㈠ 按因故意或過失，不法侵害他人之權利者，負損害賠償責任
    ；不法侵害他人之身體、健康、名譽、自由、信用、隱私、
    貞操，或不法侵害其他人格法益而情節重大者，被害人雖非
    財產上之損害，亦得請求賠償相當之金額，民法第184條第1
    項前段、第195條第1項前段分別定有明文。原告主張被告於
    上開時、地，持刀恐嚇危害原告之人身安全等情，業據提出
    臺灣臺北地方法院109年度審簡字第2364號刑事判決在卷可
    稽，並經本院依職權調閱上開刑事案件偵審卷宗核閱屬實，
    復為被告所不爭執，堪信屬實。準此，原告主張被告於上開
    時、地不法侵害其人格法益，致其心生畏懼而情節重大，應
    屬可採。從而，原告依上開規定，訴請被告負損害賠償責任
    ，洵屬有據。
 ㈡ 另按不法侵害他人之人格權，被害人受有非財產上損害，請
    求加害人賠償相當金額之慰撫金時，法院對於慰撫金之量定
    ，應斟酌實際加害情形、所造成之影響、被害人痛苦之程度
    、兩造之身分地位、經濟情形及其他各種狀況，以核定相當
    之數額（最高法院47年度台上字第1221號、51年度台上字第
    223號判例意旨參照）。爰審酌原告現為學生，無收入，名
    下無財產；被告目前為工地臨時工，每日收入約1,000元，
    名下無財產等情，業據兩造陳明在卷，另參酌兩造稅務電子
    閘門所得調件明細表所示資力狀況，經綜合考量兩造之關係
    、身分地位、經濟狀況、原告所受精神上痛苦、被告之侵權
    行為態樣暨情節等一切情狀，認原告就前開侵權行為事實，
    請求被告賠償100,000元之非財產上損害尚屬過高，應核減
    為20,000元為適當。
 ㈢ 末按損害之發生或擴大，被害人與有過失者，法院得減輕賠
    償金額或免除之，民法第217條第1項固定有明文。惟所謂被
    害人與有過失，必須其行為與加害人之行為，為損害之共同
    原因，而其過失行為並為有助成損害之發生或擴大之行為者
    ，始屬相當（最高法院74年度台上字第342號判決要旨參照
    ）。被告雖辯稱本件係因原告騎乘自行車任意違規，並對其
    及其友人辱罵三字經、挑釁所致，原告前開行為係損害之共
    同原因，而有民法第217條過失相抵、與有過失之適用，然
    被告前以原告於上開時、地公然對被告辱罵「幹你娘」、「
    神經病」等語，對原告提起告訴，經本院少年法庭調查後，
    認查無積極事證足認原告確有被告所指之公然侮辱之非行，
    經本院少年法庭以109年度少調字第2286號裁定不付審理等
    情，有前開裁定存卷可參，此外，被告復未提出其他證據為
    憑，則其空言辯稱原告於上開時、地先公然對被告辱罵三字
    經云云，即不可採。再者，被告另辯稱本件係因原告騎乘自
    行車任意違規所致，然此節為原告所否認，被告亦未舉證以
    實其說，則其此部分之辯解，亦屬無據。況縱認被告前開所
    述為真，原告前開行為充其量僅係引發被告實施恐嚇危害安
    全行為之動機，尚難認係本件損害之共同原因，被告前開故
    意侵權行為容無過失相抵原則之適用，其所執前開辯解，委
    無可採。
四、綜上所述，原告依侵權行為損害賠償之法律關係，請求被告
    給付20,000元，及自起訴狀繕本送達翌日即110年3月12日起
    至清償日止，按週年利率5%計算之利息，為有理由，應予准
    許。逾此範圍之請求，則無理由，應予駁回。
五、本件事證已臻明確，兩造其餘之攻擊防禦方法及所提證據，
    於判決結果不生影響，爰不一一論列，併此敘明。 
六、本件原告勝訴部分係適用小額訴訟程序所為被告敗訴之判決
    ，爰依職權宣告假執行，並確定本件訴訟費用額為原告已繳
    納之第一審裁判費1,000元，其中被告應負擔200元，餘由原
    告負擔。
中    華    民    國   110    年    10    月    12    日
                  臺灣新北地方法院板橋簡易庭
                            法  官  施函妤
以上為正本係照原本作成。
如不服本判決，應於送達後20日內，向本院提出上訴狀並表明上
訴理由，如於本判決宣示後送達前提起上訴者，應於判決送達後
20日內補提上訴理由書（須附繕本）。
中　　華　　民　　國　110　　年　　10　　月　　12　　日
                            書記官  吳昌穆
附錄：
一、民事訴訟法第436條之24第2項：
    對於小額程序之第一審裁判上訴或抗告，非以其違背法令為
    理由，不得為之。
二、民事訴訟法第436條之25：
    上訴狀內應記載上訴理由，表明下列各款事項：
    (一)原判決所違背之法令及其具體內容。
    (二)依訴訟資料可認為原判決有違背法令之具體事實。
三、民事訴訟法第471 條第1 項：（依同法第436 條之32第2 項
    規定於小額事件之上訴程序準用之）
    上訴狀內未表明上訴理由者，上訴人應於提起上訴後二十日
    內，提出理由書於原第二審法院；未提出者，毋庸命其補正
    ，由原第二審法院以裁定駁回之。